【裁判字號】    89,訴,2008
【裁判日期】    890930
【裁判案由】    毒品危害防制條例
【裁判全文】
~V;臺灣高雄地方法院刑事判決                     八十九年度訴字第二八號
    公  訴  人  臺灣高雄地方法院檢察署檢察官
    被      告  甲○○
右列被告因違反毒品危害防制條例案件，經檢察官提起公訴 (八十九年度毒偵字第四
九七六號、八十九年度毒偵緝字第三一六號、八十九年度觀執緝字第二一五號)，本
院判決如左：
    主  文
甲○○連續施用第一級毒品，處有期徒刑壹年，扣案之海洛因壹小包（淨重零．壹參
公克）沒收銷燬之；又連續施用第二級毒品，處有期徒刑陸月，扣案之安非他命壹小
包（驗後毛重零．陸伍公克）、含安非他命殘渣玻璃管壹支及含安非他命殘渣塑膠袋
壹個均沒收銷燬之，塑膠鏟子貳支及酒精燈壹瓶均沒收。應執行有期徒刑壹年肆月，
扣案之海洛因壹小包（淨重零．壹參公克）、安非他命壹小包（驗後毛重零．陸伍公
克）、含安非他命殘渣玻璃管壹支及含安非他命殘渣塑膠袋壹個均沒收銷燬之，塑膠
鏟子貳支及酒精燈壹瓶均沒收。
    事  實
一、甲○○前因施用毒品案件，經台灣高雄地方法院檢察署檢察官（下稱檢察官）聲
    請本院以八十八年毒聲字第七六八四號裁定送觀察、勒戒後，認無繼續施用毒品
    之傾向，由檢察官於八十八年十月三十日，以八十八年度毒偵字第一八九二號為
    不起訴處分確定。詎甲○○不知悔改，於上開不起訴處分確定後五年以內，復基
    於概括之犯意，先於八十八年九月間起至八十九年一月二十五日止，連續在其高
    雄縣鳳山市海光里海光四村一五二號住處，以安非他命晶體置於玻璃球內，下端
    以火加熱，使安非他命晶體汽化產生煙氣予以施用之方式，施用第二級安非他命
    多次，為警於八十九年一月廿五日下午四時四十分許，在高雄縣鳳山市○○路與
    鳳松路口查獲，扣得其持有之安非他命一小包（驗前毛重０．七公克、驗後毛重
    ０．六五公克）。經檢察官聲請本院以八十九年度毒聲字第一三四八號裁定送勒
    戒所觀察、勒戒，惟甲○○拒不到案執行，而經檢察官發布通緝在案。甲○○於
    上開期間仍承上之概括犯意，連續在上開住處施用安非他命，最後一次施用時間
    為八十九年七月十四日。甲○○復另行起意，並基於概括之犯意，自八十九年六
    月初某日起至八十九年七月十四日止，連續在其上址住處，以海洛因粉末摻入菸
    絲，點著香煙吸用之方式，施用第一級毒品海洛因多次。嗣於八十九年七月十六
    日晚上九時三十分許，在高雄縣鳳山市○○街四十一號（全富豪賓館五０六室）
    為警查獲，並扣得其持有之海洛因一小包（淨重０．一三公克）、含安非他命殘
    渣玻璃管一支、含安非他命殘渣塑膠袋一個及其所有供（非專供）施用安非他命
    所用之塑膠鏟子二支、酒精燈一瓶。經檢察官聲請本院以八十九年度毒聲字第一
    三四八號裁定送勒戒所觀察、勒戒後，認有繼續施用毒品之傾向，再經檢察官聲
    請本院以八十九年毒聲字第六六二０號裁定令入戒治處所施以強制戒治迄今。
二、案經高雄縣警察局鳳山分局報請台灣高雄地方法院檢察署檢察官偵查起訴。
    理  由
一、右揭事實訊據被告甲○○坦承不諱，並有扣案之安非他命一小包（驗前毛重０．
    七公克、驗後毛重０．六五公克）、海洛因一小包（淨重０．一三公克）、含安
    非他命殘渣玻璃管一支、含安非他命殘渣塑膠袋一個、塑膠鏟子二支、酒精燈一
    瓶可資佐證，上開海洛因一包經檢驗結果，含有海洛因成分，上開安非他命一小
    包、含安非他命殘渣玻璃管一支、含安非他命殘渣塑膠袋一個經送檢驗結果，均
    有安非他命反應，分別有法務部調查局鑑定通知書一紙及高雄醫學院附設中和紀
    念醫院檢驗報告單三紙附卷可稽，又其為警緝獲後，於警訊時及勒戒所親自採集
    之尿液，均驗出有甲基安非他命、嗎啡陽性反應，此有高雄縣衛生局出具之八十
    九年七月廿五日八九煙檢字第二０七０號尿液檢驗成績書、高雄看守所附設勒戒
    所受勒戒人尿液檢驗結果報告表二紙在卷可按。而被告前因施用毒品案件，經檢
    察官聲請本院以八十八年毒聲字第七六八四號裁定送觀察、勒戒後，認無繼續施
    用毒品之傾向，由檢察官於八十八年十月三十日，以八十八年度毒偵字第一八九
    二號為不起訴處分確定後，五年以內，復施用第二級毒品，經檢察官聲請本院以
    八十九年度毒聲字第一三四八號裁定送勒戒所觀察、勒戒，惟被告拒不到案執行
    ，而經檢察官發布通緝在案。於八十九年七月十六日晚上九時三十分許緝獲後，
    經檢察官聲請本院以八十九年度毒聲字第一三四八號裁定送勒戒所觀察、勒戒後
    ，認有繼續施用毒品之傾向，再經檢察官聲請本院以八十九年毒聲字第六六二０
    號裁定令入戒治處所施以強制戒治迄今等情，亦有上開不起訴處分書、令入戒治
    處所施以強制戒治聲請書、刑事裁定書、戒治處分執行指揮書、台灣高雄地方法
    院被告院內索引卡紀錄表、台灣高等法院被告全國前案紀錄表各一份在卷可考。
    罪證明確，被告犯行堪以認定，應依法論科。
二、核被告所為係犯毒品危害防制條例第十條第一項、第二項之罪。被告施用第一級
    毒品海洛因、第二級毒品安非他命前後持有海洛因及安非他命之低度行為，應為
    其施用海洛因及安非他命之高度行為所吸收，均不另論罪。被告先後多次施用第
    一級毒品、第二級毒品之犯行，均時間緊接，犯罪構成要件相同，顯係基於概括
    犯意反覆為之，應依連續犯之規定各論以一罪，並依法加重其刑。被告所犯上開
    二罪間，犯意各別，罪名互異，應予分論併罰。爰審酌被告長期施用毒品，不知
    悔改，對於社會秩序不無危害，惟其犯後坦承罪行，態度尚非不良等一切情狀，
    分別量處如如文所示之刑，並定期應執行之刑，以資懲儆。
三、扣案之海洛因一小包（淨重０．一三公克）係第一級毒品，安非他命一小包（驗
    後毛重０．六五公克）係第二級毒品，含安非他命殘渣玻璃管一支及含安非他命
    殘渣塑膠袋一個，因安非他命殘渣附著於玻璃管及塑膠袋，剝離不易，應將之整
    體視為第二級毒品，均應依毒品危害防制條例第十八條第一項前段宣告沒收銷燬
    之。扣案之塑膠鏟子二支及酒精燈一瓶，係被告所有供（非專供）其施用第二級
    毒品安非他命所用之物，應依刑法第三十八條第一項第二款之規定併予宣告沒收
    之。另扣案之空夾鏈袋八大包，被告否認為其所有，又查無證據屬其所有供犯罪
    所用或預備之物，亦非違禁物，尚乏沒收依據，不予宣告沒收。
據上論斷，應依刑事訴訟法第二百九十九條第一項前段，毒品危害防制條例第十條第
一項、第二項、第十八條第一項前段，刑法第十一條、第五十六條、第五十一條第五
款、第三十八條第一項第二款，判決如主文。
本案經檢察官何景東到庭執行職務
中    華    民    國      八十九      年      九      月      三十      日
                                      臺灣高雄地方法院刑事庭
                                法  官    郭錦茂
右正本證明與原本無異。
如不服本判決，應於判決送達後十日內，向本院提出上訴狀。
                                書記官    賴佳慧
中    華    民    國      八十九      年      十      月      三   日
附錄本判決論罪法條：
毒品危害防制條例第十條第一項：
  施用第一級毒品者，處六月以上五年以下有期徒刑。
毒品危害防制條例第十條第二項：
  施用第二級毒品者，處三年以下有期徒刑。


司法院資訊處製作；財團法人民間司法改革基金會備份。
